# 股权转让问题

提问人：dotaauditor 时间：2018-03-26 16:48:06
背景：B公司、C自然人为甲公司股东，各持有50%股权，甲公司注册资本 1000 万元，截止 17 年末留存收益 100 万元。 18 年 1 月 1日，A公司分别与B、C签订股权转让协议，B、C将所持甲全部股权转让给A，交易对价均为 600 万元。A将 1200 万元资金转给甲，然后甲再分别将 600 万资金转给BC，同时代扣税款。 问题：请教陈版主及各位大神，上述操作，A未将股权转让款直接转给BC，而是通过甲代为转让是否存在风险？

回答人：chenyiwei
未见明显不合规之处，各方明确款项性质为代收代付即可。

提问人：lingsu 时间：2018-06-25 12:16:38
请教各位老师：某公司A准备从第三方B处收购在国外的一家公司C100%股权，收购协议约定 2500 万美元，其中 1600 万现金，另 900万为美国银行贷款。贷款协议约定今后此贷款由B公司归还。请问A公司长投如何账处理？A股权投资成本应该是 2500 万还是 1600万？C公司在归还银行贷款时如何账务处理？以下方法是否正确？谢谢 A：借：长期股权投资 2500 贷：银行存款 1600短期借款 900 借：短期借款 900 贷：其他应付款-C 900
C: 归还贷款：借：其他应收款-A 900 贷：银行存款 900
合并报表往来抵销了，可是单体报表这两个往来如何核销？ 方法二： A：借：长期股权投资 2500 贷：银行存款 1600资本公积 900 C：归还贷款：借：营业外支出 900 贷：银行存款 900

回答人：chenyiwei
"贷款协议约定今后此贷款由B公司归还"是否应为“贷款协议约定今后此贷款由C公司归还”？如果是，则日后A公司是否还需要向C公司归还该款项？ 如果日后A不会再向C归还该款项，则C首先应作账务处理：借：资本公积，贷：短期借款 900 ；相应地A应作账务处理：借：长期股权投资 2500 ，贷：银行存款 1600 ，贷：短期借款 900 ；借：短期借款 900 ，贷：长期股权投资——C 900.这样就不会出现A、C互相挂往来无法结清的情况。相当于A通过要求C承担借款偿还责任的方式从C收回了一部分投资。